【裁判字號】    88,簡上,143
【裁判日期】    890316
【裁判案由】    傷害
【裁判全文】
臺灣桃園地方法院刑事判決                        八十八年度簡上字第一四三號
    上  訴  人
    即  被  告    乙○○
    選任辯護人    甲○○
右上訴人因傷害案件，不服本院桃園簡易庭八十八年度桃簡字第八七五號，中華民國
八十八年九月十七日簡易判決（起訴案號：台灣桃園地方法院檢察署八十八年度偵字
第二七二、二０三一號），提起上訴，本院判決如左：
        主  文
上訴駁回。
        事  實
一、乙○○與妻丙○○係夫妻，為家庭暴力防治法第三條所稱之家庭成員，其二人之
    感情不睦。乙○○基於普通傷害之概括犯意，先於民國（下同）八十七年十月十
    五日十八、九時許，在桃園縣龜山鄉○○村○○○路一號七樓住處，因對於夫妻
    財產處理與丙○○發生爭執而心生不滿，竟以雙手掐住謝女之頸部，致其受有右
    側頸部瘀血傷約一Ｘ二公分、左後頸部瘀血傷約一Ｘ三公分之傷害；復於同年月
    十九日十二時許，丙○○偕同友人莊思筠至龜山鄉○○村○○街二四六號其婆家
與乙○○協議離婚事宜未果，雙方並因謝女所駕駛之自小客車所有權之歸屬有所
    爭執，在拉扯該車鑰匙過程中，謝女不慎跌倒在地，詎乙○○續前普通傷害之概
    括犯意，以腳踢謝女之臉部，致其受有右側臉部瘀青、右眼鈍傷之傷害。
二、案經被害人丙○○訴由桃園縣警察局龜山分局報請及訴由台灣桃園地方法院檢察
    署檢察官偵查起訴。
        理  由
一、訊據被告乙○○矢口否認右揭犯行，辯稱：伊並無傷害被害人丙○○，被害人所
    指述其第一次之傷害犯行，並無其他證據佐證，所指述其第二次之傷害犯行，乃
    因伊與被害人發生爭執，伊怕被害人一時喪失理智發生事故，所以將鑰匙取下，
    並無傷害被害人云云。惟查：（一）右揭事實業據被害人丙○○指述歷歷，復經
    證人莊思筠於偵查中到庭具結證述及診斷證明書二紙在卷可稽。（二）被告對於
    十月十五日之爭執原因供稱乃是因雙方對於財產處理之事。衡諸常情，被告與告
    訴人雙方對於財產處理發生爭執，必心生大怒，豈可能只是單純發生口角，故其
    動手毆打被害人，是符合常情。（三）證人陳英峰、陳芝忻即被告之子、女對於
    檢察官詢問：「你們在八十七年十月十五日、十九日，你父親毆打你母親有目睹
    」，「我們是事發後有回去看見我母親有傷，當時我們都在學校」；「你知道你
    父、母親因離婚爭執，你父親車子開到那裡」，「據我母親朋友說，車子開到復
    興北路（莊思筠），當天他也拿走他自己東西」；「何時與母親同住」，「八十
    七年三月我母親被父親毆傷後，我們才出去住」；「之前有無見你父親毆打母親
    」，「我之前有見我父親毆打母親」（詳見八十七年度他字第一二一三號卷第七
    十頁），可知被告經常毆打被害人，是本件以被告再因處理財產事宜與被害人意
    見相左及因被害人要求離婚致生爭執，進而毆打被害人，並不違其常情。（四）
    從被害人所出示之八十七年十月十九日診斷證明書可知，被害人所受之傷害顯非
    自己跌倒所致，故被告辯稱是被告自己跌倒所致，顯非可採。（五）至於證人陳
    月鳳、陳吳幼緞係被告之母親及妹妹，於警訊之供詞顯係迴護被告之詞，不足採
    信；另證人陳文進、宋張滿在被告與被害人雙方爭執時，並無均在現場，因此無
    法對於事件作完整之證稱，因此渠等之證詞無法作為有利被告之推定。綜上所述
    ，被告所辯各節，均不足採，本案事證明確，被告犯行堪以認定。
二、核被告乙○○所為，係犯刑法第二百七十七條第一項傷害罪。又被告與告訴人為
    夫妻，為家庭暴力防治法第三條第一款所規定之家庭成員，被告對告訴人故意實
    施家庭暴力行為，而成立刑法第二百七十七條第一項所規定之傷害罪，屬於家庭
    暴力防治法第二條第二項之家庭暴力罪，併此敘明。被告先後多次傷害行為，犯
    罪構成要件相同，顯係基於概括之犯意為之，為連續犯應論以一罪，並依法加重
    其刑。原審援引刑法第五十六條、第二百七十七條第一項、第四十一條、罰金罰
    緩提高標準條例第一條前段、第二條，審酌被告之品行、犯罪動機、目的、手段
    、所生危害以及犯罪後態度等一切情狀，就被告所犯之罪，量處拘役五十五日，
    如易科罰金以三百元折算一日，認事用法允無失當，量刑妥適，被告上訴意旨否
    認有傷害犯行指摘原判決失當，顯無理由，應駁回其上訴。
三、據上論斷，應依刑事訴訟法第四百五十五條之一第一項、第三項、第三百七十三
    條、第三百六十八條，判決如主文。
本案經檢察官呂理銘到庭執行職務。
中      華      民      國          八十九    年    三    月    十六    日
                                臺灣桃園地方法院刑事第二庭
                                    審判長法  官  王  兆  飛
                                          法  官  曾  正  耀
                                          法  官  張  益  銘
右正本證明與原本無異。
不得上訴。
                                    書記官   黃文琪
中        華        民        國   八十九   年   三   月    二十    日


司法院資訊處製作；財團法人民間司法改革基金會備份。
